【裁判字號】    99,上易,419
【裁判日期】    990422
【裁判案由】    竊盜
【裁判全文】
臺灣高等法院刑事判決                 99年度上易字第419號
上  訴  人  臺灣板橋地方法院檢察署檢察官
被      告  甲○○
上列上訴人因被告竊盜案件，不服臺灣板橋地方法院98年度易字
第2595號，中華民國98年11月30日第一審判決（起訴案號：臺灣
板橋地方法院檢察署98年度偵字第21206號），提起上訴，本院
判決如下：
    主  文
原判決關於甲○○加重竊盜暨定執行刑部分均撤銷。
甲○○毀壞門扇竊盜，累犯，處有期徒刑壹年。
    事  實
一、甲○○前因搶奪案件，經原法院以94年度訴字第2563號判處
    有期徒刑1年確定；復因竊盜案件，經原法院以95年度易字
    第601號判處有期徒刑4月確定，嗣上開案件經原法院以96年
    度聲減字第537號裁定各減刑為有期徒刑6月、2月，應執行
    有期徒刑7月15日確定，於民國96年7月16日縮刑期滿執行完
    畢。詎其仍不知悔改，基於意圖為自己不法所有之犯意，於
    98年2月16日14時40分許，趁乙○○外出之際，以不詳工具
    破壞乙○○位於臺北縣板橋市○○街331巷93弄3號之4住處
    之鐵門後侵入屋內，徒手竊取乙○○所有之金項鍊3條（共
    重約5.56兩）、金戒指7只（共重約3兩）、金手鍊4條（共
    重約3.5兩）、金錶鍊1條（約重1.5兩），得手後旋即逃逸
    ，並將竊得之金飾典當花用，嗣乙○○發現上開物品、現金
    遭竊，經報警處理而循線查獲上情。
二、案經乙○○訴由臺北縣政府警察局海山分局移送臺灣板橋地
    方法院檢察署檢察官偵查後提起公訴。
    理  由
一、按刑事訴訟法第273條之1第1項規定，除被告所犯為死刑、
    無期徒刑、最輕本刑為3年以上有期徒刑之罪、或高等法院
    管轄第一審案件者外，於審判期日前之程序進行中，被告先
    就被訴事實為有罪之陳述時，審判長得告知被告簡式審判程
    序之旨，並聽取當事人、代理人、辯護人及輔佐人之意見後
    ，裁定進行簡式審判程序。經查，本件被告甲○○被訴竊盜
    一案，非前開不得進行簡式審判程序之案件，經被告於本院
    審理時就被訴事實為有罪之陳述，且經本院告知被告簡式審
    判程序之旨，聽取被告及檢察官之意見後，爰依上開刑事訴
    訟法第273條之1之規定，當庭裁定改依簡式審判程序審判之
    ，合先敘明。
二、上揭犯罪事實，業據被告甲○○於原審及本院審理時坦承不
    諱，核與證人即被害人乙○○於警詢及偵查中之證述情節相
    符，並有監視器翻拍照片6張、遭竊現場照片1張、臺北縣政
    府警察局海山分局指認犯罪嫌疑人紀錄表1份（見偵查卷第
    23頁至第26頁、第31頁）附卷可查，足認被告甲○○前開自
    白與事實相符，應堪採信。本件事證明確，被告犯行洵堪認
    定，應依法論科。
三、核被告甲○○所為，係犯刑法第321條第1項第2款毀壞門扇
    竊盜罪。被告有事實欄所述犯罪科刑執行情形，有本院被告
    前案紀錄表附卷可參，其於有期徒刑執行完畢後，5年以內
    故意再犯本件有期徒刑以上之罪，應依刑法第47條第1項之
    規定論以累犯，並加重其刑。原審予以被告論罪科刑，固非
    無見，惟查：被告前有多次竊盜前科，此次竊取被害人乙○
    ○所有物品金額甚鉅，迄今亦尚未與被害人達成和解，賠償
    被害人損失，顯見被告犯後態度輕率無悔意，原審僅量處有
    期徒刑9月，猶嫌輕縱，恐難收矯正之效，即有未當。檢察
    官上訴意旨指摘原審量刑過輕，核有理由，自應由本院將原
    判決此部分予以撤銷改判。爰審酌被告前有竊盜前科，素行
    不佳，有本院被告前案紀錄表附卷可憑，且毀壞被害人乙○
    ○住處門扇後侵入被害人住處竊取金項鍊等財物，對社會治
    安及被害人財產安全危害甚鉅；兼衡其犯罪之動機、目的、
    智識程度、所竊得財物之價值、犯後尚能坦承犯行之態度等
    一切情狀，量處如主文第2項所示之刑，以資懲儆。
據上論斷，應依刑事訴訟法第369條第1項前段、第364條、第299
條第1項前段、第273條之1第1項，刑法第321條第1項第2款、第4
7條第1項，判決如主文。
本案經檢察官楊秀蘭到庭執行職務。
中    華    民    國    99    年    4     月    22    日
                  刑事第十五庭審判長法  官  吳昭瑩
                                    法  官  賴邦元
                                    法  官  蘇隆惠
以上正本證明與原本無異。
不得上訴。
                                    書記官  楊妙恩
中    華    民    國    99    年    4     月    22    日
附錄本案論罪科刑法條全文
中華民國刑法第321條
犯竊盜罪而有左列情形之一者，處6月以上、5年以下有期徒刑：
一、於夜間侵入住宅或有人居住之建築物、船艦或隱匿其內而犯
之者。
二、毀越門扇、牆垣或其他安全設備而犯之者。
三、攜帶兇器而犯之者。
四、結夥三人以上而犯之者。
五、乘火災、水災或其他災害之際而犯之者。
六、在車站或埠頭而犯之者。
前項之未遂犯罰之。

司法院資訊處製作；財團法人民間司法改革基金會備份。
